臺灣臺南地方法院刑事判決
111年度交簡上字第1號
上  訴  人  臺灣臺南地方檢察署檢察官
被      告  NGUYEN VAN THO(阮文壽)男  



上列上訴人因被告涉犯公共危險案件，不服本院110年度交簡字
第3224號中華民國110年11月3日第一審刑事簡易判決（聲請簡易
判決處刑案號：110年度偵字第20046號），提起上訴，本院管轄
之第二審合議庭判決如下：
    主  文
原判決撤銷。
NGUYEN VAN THO(阮文壽)犯不能安全駕駛動力交通工具罪，處有
期徒刑貳月，如易科罰金，以新臺幣壹仟元折算壹日。
緩刑貳年，並應於判決確定之日起參個月內，向國庫支付新臺幣
貳萬元。
    事  實
一、NGUYEN VAN THO(阮文壽)於民國110年9月20日下午8時許起
    ，在臺南市南區某處飲酒後，明知服用酒類後不得駕駛動
    力交通工具，仍駕駛電動自行車上路。嗣於同日下午10時56
    分許，行經臺南市南區新興路與夏林路口時為警攔檢，經警
    於下午11時許，對其施以呼氣酒精濃度測試，結果發現其呼
    氣酒精濃度達每公升0.60毫克，因而查獲上情。
二、案經臺南市政府警察局第六分局報告臺灣臺南地方檢察署檢
    察官偵查後聲請簡易判決處刑。
    理  由
一、訊據被告NGUYEN VAN THO(阮文壽)對於上開事實坦承不諱，
    復有臺南市政府警察局道路事人酒精測試紀錄表1紙（見警
    卷第13頁）、臺南市政府警察局舉發違反道路交通管理事件
    通知單影本1紙（見警卷第17頁）、財團法人台灣商品檢測
    驗證中心呼氣酒精測試器檢定合格證書1份（見警卷第15頁
    ）及現場照片9張（見警卷第19至23頁）在卷可稽，足認被
    告任意性自白與事實相符，本案事證明確，被告犯行堪以認
    定，應依法論科。
二、新舊法比較：
㈠、按行為後法律有變更者，適用行為時之法律，但行為後之法
    律有利於行為人者，適用最有利於行為人之法律，刑法第2
    條第1項定有明文。刑法第185條之3第1項於111年1月28日修
    正公布，並於同年月30日生效，修正前規定「駕駛動力交通
    工具而有下列情形之一者，處2年以下有期徒刑，得併科20
    萬元以下罰金：一、吐氣所含酒精濃度達每公升零點二五毫
    克或血液中酒精濃度達百分之零點零五以上。二、有前款以
    外之其他情事足認服用酒類或其他相類之物，致不能安全駕
    駛。三、服用毒品、麻醉藥品或其他相類之物，致不能安全
    駕駛。」，修正後規定「駕駛動力交通工具而有下列情形之
    一者，處3年以下有期徒刑，得併科30萬元以下罰金：一、
    吐氣所含酒精濃度達每公升零點二五毫克或血液中酒精濃度
    達百分之零點零五以上。二、有前款以外之其他情事足認服
    用酒類或其他相類之物，致不能安全駕駛。三、服用毒品、
    麻醉藥品或其他相類之物，致不能安全駕駛。」。
㈡、經比較新舊法結果，修正後之規定並未較有利於被告，自應
    適用修正前刑法第185條之3第1項規定論處。　　
三、核被告所為，係犯修正前刑法第185條之3第1項第1款之駕駛
    動力交通工具而有吐氣所含酒精濃度達每公升0.25毫克以上
    之罪。
四、爰審酌政府與媒體一再宣導酒後駕車之危險性，被告明知酒
    精成分對人之意識能力具有不良影響，酒後駕車對一般往來
    之公眾及駕駛人自身皆具有高度危險性，於酒後已處於不能
    安全駕駛動力交通工具之狀態下，竟仍執意駕駛動力交通工
    具，對公眾安全已造成相當之危險；兼衡其前無犯罪紀錄（
    有臺灣高等法院被告前案紀錄表1份在卷可佐）、自承學歷
    為國中畢業，家中有祖母、父母及兄弟姐妹、目前在水泥廠
    工作之家庭生活經濟狀況等一切具體情狀，量處如主文所示
    之刑，並諭知易科罰金之折算標準。
五、又被告前未曾因故意犯罪受有期徒刑以上刑之宣告，此有上
    開臺灣高等法院被告前案紀錄表附卷可查，其因一時失慮，
    致罹刑章，事後亦已完全坦承犯行，尚知己錯，經此教訓，
    當知所警惕，信無再犯之虞，本院認所宣告之刑以暫不執行
    為適當，併依刑法第74條第1項第1款之規定，宣告緩刑2年
    。再為督促被告確實悔過向善，並有正確之法律觀念，本院
    認尚有賦予被告一定負擔之必要，經考量被告之犯罪情節及
    經濟狀況，爰依同法第74條第2項第4款規定，諭知被告應自
    判決確定之日起3個月內，向公庫支付2萬元，以啟自新；另
    依刑法第75條之1第1項第4款規定，被告如有違反本院所定
    前開緩刑負擔情節重大，足認原宣告之緩刑難收預期效果，
    而有執行刑罰之必要者，得撤銷緩刑之宣告，刑法第75條之
    1定有明文，附此敘明。　　　　
六、撤銷原判決之理由：
㈠、原判決以被告未曾因犯罪而受偵查，本件犯後表示悔悟，而
    依本件其飲酒完畢後開始駕車至遭查獲之各該時間，參照其
    測得呼氣酒精濃度，應係一時失慮而誤犯本罪，信其經此追
    訴審判後，當知警惕而無再犯之虞等情，量處有期徒刑2月
    ，並諭知緩刑2年固非無見。
㈡、酒醉駕車之行為已嚴重威脅合法用路人之人身安全，並可能
    造成他人傷亡及衍生家庭悲劇，不僅政府、學校與媒體一再
    宣導或報導，警察機關亦雷厲風行取締，一般社會大眾更是
    深惡痛絕，被告僅為圖一時方便，即心存僥倖，枉顧法律禁
    止規範與公眾道路通行之安全，在吐氣酒精濃度達每公升0.
    60毫克之情況下，仍酒後騎乘電動自行車行駛於公共道路上
    ，足認其漠視法紀與他人安危非輕，原審判處有期徒刑2月
    ，並為無條件之緩刑宣告，無助於達到刑法的一般預防功能
    ，且參照酒後駕車足以造成注意能力減低，提高重大違反交
    通規則之可能，對於被告的無條件宣告緩刑，無助於提升被
    告對酒後駕車危險性應有之認識，反而讓被告輕忽酒後駕車
    之危險駕駛可能造成死傷結果，亦無法達到刑法的特別預防
    功能。是以，原審對於被告酒後駕車之公共危險犯行，未予
    附條件緩刑宣告，對於刑法的一般預防目的及特別預防目的
    均無法達到，原審量刑顯然有不適當之情形，檢察官據此提
    起上訴，應有理由，原審不及為新舊法比較，自應一併由本
    院撤銷改判，以為適法。
據上論斷，應依刑事訴訟法第455 條之1 第1 項、第3 項、第36
9 條第1 項前段、第364 條、第299 條第1 項前段，刑法第2條
第1項、修正前第185條之3 第1 項第1 款、第41條第1 項前段、
第74條第1 項第1款、第2項第4款，刑法施行法第1條之1第1項，
判決如主文。
本案經檢察官林慧美偵查後聲請簡易判決處刑並提起上訴，檢察
官董和平到庭執行職務。 

中　　華　　民　　國　　111 　年　　2 　　月　　10　　日
　　　　　　　　　刑事第二庭    審判長法　官　彭喜有
　　　　　　　　　
　　　  　　　　　                    法  官  蔡盈貞
　　　　　　　　　
　　    　　　　　                    法  官  洪士傑
以上正本證明與原本無異
不得上訴
        　　　　　　　　　　　　　　　書記官　吳鸝稻
中　　華　　民　　國　　111 　年　　2 　　月　　10　　日
修正前中華民國刑法第185條之3
駕駛動力交通工具而有下列情形之一者，處2年以下有期徒刑，
得併科20萬元以下罰金：
一、吐氣所含酒精濃度達每公升零點二五毫克或血液中酒精濃度
    達百分之零點零五以上。
二、有前款以外之其他情事足認服用酒類或其他相類之物，致不
    能安全駕駛。
三、服用毒品、麻醉藥品或其他相類之物，致不能安全駕駛。
因而致人於死者，處3年以上10年以下有期徒刑；致重傷者，處1
年以上7年以下有期徒刑。
曾犯本條或陸海空軍刑法第54條之罪，經有罪判決確定或經緩起
訴處分確定，於五年內再犯第1項之罪因而致人於死者，處無期
徒刑或5年以上有期徒刑；致重傷者，處3年以上10年以下有期徒
刑。